【裁判字號】    89,易,2882
【裁判日期】    900306
【裁判案由】    傷害等
【裁判全文】
臺灣高雄地方法院刑事判決                        八十九年度易字第二八八二號
    公  訴  人  臺灣高雄地方法院檢察署檢察官
    被      告  己○○
    選任辯護人  程高雄
右列被告因傷害等案件，經檢察官提起公訴（八十九年度偵字第三四五三號），本院
判決如左︰
    主  文
己○○共同傷害人之身體，處有期徒刑參月，如易科罰金，以佰元折算壹日。又共
同損壞他人之茶几玻璃，足以生損害於他人，處拘役參拾日，如易科罰金，以佰元
折算壹日。
    事  實
一、緣己○○因其妻丁○○因故不再至甲○之戲班上班，而與甲○時有爭執，嗣於民
    國八十八年十二月十八日下午八時三十分許，先由丁○○與其父親、叔叔三人到
    高雄縣鳳山市○○路五十巷五八號甲○住處，要求甲○給付新台幣二十萬元作為
    賠償，為甲○所拒絕，丁○○等三人乃行離去，過約一分鐘，己○○便夥同數名
    不詳姓名之成年男子衝入甲○屋內（侵入住宅部分未據告訴），共同基於傷害及
    毀損之犯意連絡，不發一語，手持機車大鎖或徒手毆打甲○，並分頭敲擊、丟擲
    屋內之茶几、桌椅、電話等物，致茶几玻璃破損，電話不堪使用，足以生損害於
    甲○，而甲○亦因之受有上腹部挫傷（瘀血六x四公分）、右前臂挫傷（腫脹八x
    四公分）等傷害。
二、案經甲○訴由高雄縣警察局鳳山分局移送臺灣高雄地方法院檢察署檢察官偵查起
    訴。
    理  由
一、訊據被告己○○矢口否認有傷害、毀損之犯行，辯稱：八十八年十二月十八日整
    日在辦理喪家戊○○父親之喪葬事宜，直至拆除法會會場時，已是晚間十一時許
    ，伊不可能到告訴人住處對其為傷害、毀損等行為云云。經查：右揭犯罪事實，
    業據告訴人甲○指訴綦詳，而告訴人指稱伊因之受有前述傷害及現場毀損之狀況
    ，則有診斷證明書及照片四張在卷可稽，證諸被告於警訊時亦不否認有於告訴人
    指述之時間至告訴人住處之事實，告訴人所為前揭指述，並非子虛。被告事後於
    本院審理時翻稱案發當晚不可能到告訴人住處等語，非但已與其警訊時所言不符
    ；另依證人戊○○證稱：「（告別式）是早上進行。他們是拆除外面的告別式帳
    篷，我家住在巷子內，拆除帳篷時我有看到他們母子三人，至晚上八時許要燒（
    庫錢）時就沒有注意了，燒完後約十點多有看到葉國清及他母親繼續再做，己○
    ○有無在場，我沒有注意，因那天晚上有下雨所以到了十點半左右就沒有再進行
    」等語（見本院八十九年九月十九日審判筆錄），證人乙○○證述：「（法事做
    到晚上十點多？）是的，那時候已有部分帳篷在拆除了」、「（你從早上到晚上
    的時間，有無看到被告及他弟弟、母親在現場工作？）他們來來去去的，有來了
    二、三次，早上、傍晚及晚上八點多的時候」、「（你最後看到被告是什麼時候
    ？）我不記得了」等語（見本院九十年二月六日審判筆錄），亦無法確切證明八
    十八年十二月十八日晚上，被告確實都在告別式現場，故尚難作為被告有利之認
    定。至證人葉國清證述：「（你們當天拆帳篷拆到幾點？）大概十點多，因為告
    別式的帳篷在巷子外，所以先拆外面的，我與我哥哥拆，我母親整理雜物」之語
    （見本院八十八年九月十九日審判筆錄）；證人丙○○證稱：「那天晚上十點多
    的時後，己○○與他弟弟及母親有到現場，我有看到」之語（見本院九十年二月
    六日審判筆錄），雖此二人之供述有利於被告，但因證人葉國清為被告之弟弟，
    二人情誼非淺，其供述顯有迥護之嫌；而證人丙○○既是告別式在場之人，理應
    為被告所知，若該證人確能證明被告不在案發現場，何以被告從未聲請本院傳喚
    ，而直至九十年二月六日本院審理時始偕同到院，由此客觀情事判斷，已足使本
    院對其證言生合理之懷疑，本院不予採信，是其二人之供述，亦不足作為有利於
    被告之證據。綜上所述，被告所為上開不在場之辯詞，經核與其警訊時之供述不
    符，且所舉之證人證詞，亦不足以佐憑，足見是事後諉卸之詞，無從採信。事證
    明確，被告犯行洵堪認定。
二、核被告所為，係犯刑法第二百七十七條第一項之傷害罪及第三百五十四條之毀損
    罪。被告與數名不詳姓名之成年男子間，就上開犯行有犯意之連絡及行為之分擔
    ，應論以共同正犯。又所犯上開二罪名，犯意有別，行為互異，應分論併罰。至
    被告一夥人致令電話不堪使用之低度行為應為損壞茶几玻璃之高度行為所吸收，
    不另論處，附此敘明。審酌被告偶因細故即夥同數人犯前揭犯行，造成告訴人心
    理受創嚴重，告訴人受傷、損壞情形並非嚴重，及被告犯後一再狡詞圖卸刑責，
    並無悔意等一切情狀，各量處如主文所示之刑，並均諭知易科罰金之折算標準（
    按刑法第四十一條第一項業於九十年一月十日修正公布，同年一月十二日生效，
    其修正後規定為：「犯最重本刑為五年以下有期徒刑之刑之罪，而受六個月以下
    有期徒刑或拘役之宣告者，因身體、教育、職業、家庭之關係或其他正當事由，
    執行顯有困難者，得以一元以上三元以下折算一日，易科罰金。但確因不執行所
    宣告之刑，難收矯正之效，或難以維持法秩序者，不在此限。」，足見其得宣告
    易科罰金之範圍，較修正前之舊法為廣，是依刑法第二條第一項前段規定，本件
    自應適用裁判時之法律即修正後之刑法第四十一條第一項規定宣告易科罰金之折
    算標準，並此敘明）。
據上論斷，應依刑事訴訟法第二百九十九條第一項前段，刑法第二條第一項前段、第
二十八條、第二百七十七條第一項、第三百五十四條、第四十一條第一項、第五十一
條第十款，罰金罰鍰提高標準條例第一條前段、第二條，判決如主文。
中      華      民      國      九十      年      三      月      六    日
                                          臺灣高雄地方法院刑事第二庭
                                              法  官    黃三友
右正本證明與原本無異。
如不服本判決，應於判決送達後十日內，向本院提出上訴狀。
                書記官    林介欽
中      華      民      國      九十      年      三      月      九    日
附錄本判決論罪之法條全文
刑法第二百七十七條條第一項
  傷害人之身體或健康者，處三年以下有期徒刑、拘役或一千元以罰金。
刑法第三百五十四條
毀棄、損壞前二條以外之他人之物或令致不堪用，足以生損害於公眾或他人者，處二
年以下有期徒刑、拘役或五百元以下罰金。


司法院資訊處製作；財團法人民間司法改革基金會備份。
